fr: État de filtration et présence de la mère: Filtré; Pasteurisé; Cru (non pasteurisé); Non filtré; Avec la mère; Autre
pt-PT: Filtração e estado da mãe: Filtrado; Pasteurizado; Cru (não pasteurizado); Não filtrado; Com a mãe; Outro
ko: 여과 방식 및 모체 상태: 여과; 저온 살균; 생(비살균); 비여과; 초모 포함; 기타
es: Filtración y estado materno: Filtrado; Pasteurizado; Crudo (sin pasteurizar); Sin filtrar; Con la madre; Otro
de: Filtrations- und Mutterstatus: Gefiltert; Pasteurisiert; Roh (unpasteurisiert); Ungefiltert; Mit Essigmutter; Sonstige
fi: Suodatus ja kalvon tila: Suodatettu; Pastöroitu; Raaka (pastöroimaton); Suodattamaton; Sisältää etikkaäidin; Muu
ru: Статус фильтрации и наличия маточной культуры: Фильтрованный; Пастеризованный; Сырой (непастеризованный); Нефильтрованный; С уксусной маткой; Другое
lt-LT: Filtravimo ir „mother“ būsena: Filtruotas; Pasterizuotas; Žalias (nepasterizuotas); Nefiltruotas; Su acto motinėle; Kita
nl: Filtratie en moederstatus: Gefilterd; Gepasteuriseerd; Rauw (ongepasteuriseerd); Ongefilterd; Met azijnmoeder; Overig
hu: Szűrtség és anyai állapot: Szűrt; Pasztőrözött; Nyers (nem pasztőrözött); Szűretlen; Ecetanyával; Egyéb
pl: Filtracja i status matki: Filtrowany; Pasteryzowany; Surowy (niepasteryzowany); Niefiltrowany; Z matką octową; Inny
cs: Filtrace a stav octové matky: Filtrované; Pasterizované; Surové (nepasterizované); Nefiltrované; S mateční kulturou; Jiné
ro-RO: Filtrarea și starea mamei: Filtrat; Pasteurizat; Crud (nepasteurizat); Nefiltrat; Cu „mamă”; Altele
tr: Filtrasyon ve maya tortusu durumu: Filtrelenmiş; Pastörize; Çiğ (pastörize edilmemiş); Filtrelenmemiş; Sirke analı; Diğer
vi: Tình trạng lọc và cặn giấm: Đã lọc; Đã thanh trùng; Sống (chưa thanh trùng); Chưa lọc; Có giấm cái; Khác
it: Stato di filtrazione e stato della madre: Filtrato; Pastorizzato; Crudo (non pastorizzato); Non filtrato; Con la madre; Altro
bg-BG: Статус на филтрация и наличие на оцетна култура: Филтриран; Пастьоризиран; Суров (непастьоризиран); Нефилтриран; С оцетна майка; Други
hr-HR: Filtracija i status majke: Filtrirano; Pasterizirano; Sirovo (nepasterizirano); Nefiltrirano; S maticom; Ostalo
nb: Filtrering og mors status: Filtrert; Pasteurisert; Rå (upasteurisert); Ufiltrert; Med eddikmor; Annet
sv: Filtrering och "moder"-status: Filtrerad; Pastöriserad; Rå (opastöriserad); Ofiltrerad; Med moder; Övrigt
zh-CN: 过滤和母液状态: 已过滤; 巴氏杀菌; 生（未经巴氏杀菌）; 未过滤; 含醋母; 其他
en: Filtration and mother status: Filtered; Pasteurized; Raw (unpasteurized); Unfiltered; With the mother; Other
th: การกรองและสถานะของเหลวที่ถูกกรอง: กรอง; พาสเจอไรซ์; ดิบ (ไม่พาสเจอไรซ์); ไม่กรอง; ผสมตะกอน (With the mother); อื่นๆ
sk-SK: Filtrácia a stav matky: Filtrované; Pasterizované; Surové (nepasterizované); Nefiltrované; S matkou; Iné
ja: 濾過とマザーの状態: ろ過; 低温殺菌; 生 (非加熱); 無ろ過; マザー (酢酸菌) 入り; その他
sl-SI: Stanje filtracije in prisotnost ocetne matice: Filtrirano; Pasterizirano; Surovo (nepasterizirano); Nefiltrirano; Z matico; Drugo
da: Filtrering og moderstatus: Filtreret; Pasteuriseret; Rå (upasteuriseret); Ufiltreret; Med moder; Andet
pt-BR: Filtragem e estado da mãe: Filtrado; Pasteurizado; Cru (não pasteurizado); Não filtrado; Com a mãe; Outro
zh-TW: 過濾與醋母狀態: 已過濾; 已巴氏殺菌; 生 (未經巴氏殺菌); 未過濾; 含菌母; 其他
el: Κατάσταση φιλτραρίσματος και «mother»: Φιλτραρισμένο; Παστεριωμένο; Ωμό (μη παστεριωμένο); Αφιλτράριστο; Με τη «μάνα»; Άλλο